【裁判字號】    94,簡,2628
【裁判日期】    950615
【裁判案由】    恐嚇
【裁判全文】
臺灣臺北地方法院刑事簡易判決          94年度簡字第2628號
聲  請  人  臺灣臺北地方法院檢察署檢察官
被      告  甲○○
上列被告因恐嚇案件，經檢察官聲請以簡易判決處刑（93年度偵
字第12584、17405號）及移送併辦（94年度偵字第1670號），本
院判決如下：
    主  文
甲○○幫助意圖為自己不法之所有，以恐嚇使人將本人之物交付
，處有期徒刑肆月，如易科罰金，以佰元折算壹日。
    事  實
一、甲○○明知申請開設金融帳戶並無特殊限制，任何人均得以
    自己名義且可向不同金融機構申請多數帳戶使用，對於不以
    自己名義申請，反而蒐集他人帳戶使用，應有合理懷疑可預
    見該收購帳戶者可藉該帳戶收受他人贓款，係欲從事非法之
    用，而該收購者如對他人犯恐嚇取財罪，亦不違反甲○○之
    本意，乃基於幫助他人犯恐嚇取財之犯意，於民國93年4月2
    日前之某日，將其於89年10月27日在臺北縣新店市○○路之
    萬通商業銀行新店分行（嗣於92年12月1日改制為中國信託
    商業銀行北新店分行，下稱中國信託北新店分行）開立帳號
    為000000000000000000號帳戶之存摺、金融卡及提款密碼，
    以新台幣（下同）不詳之代價，交付予真實姓名年籍不詳之
    成年人士所組成之「擄車勒贖集團」使用。上開「擄車勒贖
    」集團取得該帳戶後，於93年4月15日晚間23時至翌日上午8
    時30分前之某時許，在臺北市○○區○○街45號前竊取林淑
    員所有交由乙○○使用之車牌號碼DG-8380號自用小客車，
    得手後，於同年月17日16時許，以電話與乙○○聯絡，表示
    如欲取回自小客車須匯款20,000元至帳號0000000000000000
    000號（即上揭甲○○之中國信託北新店分行帳戶）內，否
    則即無法取回車輛等惡害通知，乙○○因心生畏懼而將20,
    000元匯款至該帳戶，隨即遭上開「擄車勒贖集團」以金融
    卡提領一空。嗣乙○○向警方報案，經警循線查悉上情。
二、案經臺北市政府警察局文山第一分局報請臺灣臺北地方法院
    檢察署檢察官偵查而聲請以簡易判決處刑。
    理  由
一、訊據被告甲○○於偵查中固不否認於前揭時、地申辦上開中
    國信託商業銀行帳戶，並已領取存摺及金融卡等情，惟否認
    有何幫助恐嚇取財犯行，辯稱：其為申辦信用卡，才開設該
    存款帳戶，其將上開帳戶存摺、提款卡置於家中，不慎遭竊
    ，並非其交付予他人云云。經查：
  (一)被告於上開時、地申辦前揭中國信託商業銀行存款帳戶，並
    已領取存摺、金融卡等情，為被告所自承，並有上開帳戶開
    戶資料、帳戶歷史交易查詢報表、對帳單附卷可稽（見93年
    度偵字第12584號偵查卷第20至28頁）。而被害人乙○○前
    述遭恐嚇後匯款20,000元至被告上開帳戶，旋遭人以金融卡
    提領一空乙節，亦據證人即被害人乙○○於警詢證述甚詳，
    並有其前揭被告帳戶對帳單在卷可稽（同上卷第28頁），是
    被告所申辦之上開帳戶係該擄車勒贖集團作為恐嚇財之用，
    且上開擄車勒贖集團持有被告上開帳戶之存摺、金融卡及密
    碼，堪以認定。
  (二)被告雖稱：其為申辦信用卡之故，始開設上開帳戶（同上卷
    第36頁），惟查，被告並未申請中國信託商業銀行之信用卡
    ，此有財團法人金融聯合徵信中心信用卡資料查詢資料在卷
    可稽；且一般信用卡之繳款方式有許多種，即便是以金融機
    構之存款直接扣款之方式，亦不以該信用卡所屬之金融機構
    存款帳戶為限，是於申請信用卡時，業務人員通常不會要求
    申請人同時於該金融機構設立存款帳戶，此為一般具申請及
    使用信用卡經驗者所知之事實，更何況被告當時尚未申請信
    用卡，亦不知其申請是否會經核可，是被告開設上開帳戶之
    動機，顯非其所稱為申請信用卡之故，至為灼然。
  (三)被告又稱：其上開金融卡係於93年3至5月遭友人竊走云云（
    同偵查卷第37），但被告既未報案亦未申請掛失，是其對於
    金融卡遺失後之處理情形顯與常情有違。而存摺、金融卡以
    及密碼均屬重要之個人文件，其重要性並不亞於身分證等其
    他證件，是被告如有此警覺，實無將上開存摺、金融卡及密
    碼任意放置之理。綜合上情觀之，被告申辦上開帳戶之動機
    及嗣後自稱失竊之經過與處理方式與一般正常使用者迥不相
    同，其所辯洵非可採，上開金融卡、存摺及密碼既為上開擄
    車勒贖集團之成員所持有，復非被告遺失或遭竊之物，是上
    開物品顯係被告交付予擄車勒贖集團之成員，應堪認定。
  (四)復按金融帳戶為個人理財之工具，而申請開設金融帳戶並無
    任何特殊之限制，一般民眾皆可以存入最低開戶金額之方式
    申請之，且一個人可以在不同之金融機構申請多數之存款帳
    戶使用，此乃眾所週知之事實。另以在銀行開設帳戶、請領
    存摺及金融卡之事，係針對個人身分之社會信用而予資金流
    通，具有強烈之屬人性；故依一般人之社會生活經驗，實無
    蒐集（包含購買、承租或借用等）他人帳戶使用之必要。苟
    見陌生人不以自己名義申請開戶，反而向他人蒐集、購買大
    量他人之銀行帳戶供己使用，衡情應對於該等帳戶之是否合
    法使用一節有合理之懷疑。而被告貿然將其中國信託北新店
    分行帳戶之存摺、金融卡及提款密碼交付他人使用，已有違
    常情。況國人亦應曾從電視或平面媒體上，得悉常有不肖份
    子利用金錢收購他人所申請之帳戶用於各種不法途徑，致使
    警方追查幕後犯罪者無著，而被告既係心智思慮已成熟之成
    年人，理應知悉存摺、金融卡、印章等帳戶資料乃係個人之
    重要金融資料，一般通常由本人申請供自己使用，向他人收
    購使用顯與一般常情有違，其應可預見他人以高價收購其所
    申請之銀行帳戶，當係用於不法途徑，否則一般人欲申請銀
    行帳戶，僅需支付些微之開戶金額即可開戶，收購者又何須
    大費周章向他人高價收購？足徵被告實已預見他人即將利用
    其銀行帳戶犯罪獲利，且收購帳戶者欲對被害人為恐嚇取財
    並不違反被告之本意，乃被告竟出售其帳戶供他人使用，則
    被告有不確定之幫助恐嚇取財犯意甚明。
  (五)綜上所述，本案事證明確，被告犯行堪以認定。
二、按幫助他人犯罪者，為從犯。雖他人不知幫助之情者，亦同
    。從犯之處罰，得按正犯之刑減輕之，刑法第30條第1項、
    第2項分別定有明文，因此幫助犯之刑事責任應從屬於正犯
    。本件該真實姓名年籍不詳人士所組成之擄車勒贖集團上開
    恐嚇被害人乙○○得款之行為，核係犯刑法346條第1項之恐
    嚇取財罪。依上開說明，則被告交付其所有中國信託北新店
    分行帳戶之行為，因屬以幫助正犯（該犯罪集團）犯罪之不
    確定犯意，且被告並未著手恐嚇取財構成要件之行為，核被
    告所為，係犯幫助恐嚇取財罪（即刑法第30條、第346條第1
    項之罪）。又被告係恐嚇取財罪之幫助犯，應依刑法第30條
    第2項規定，減輕其刑。爰審酌被告犯罪之動機僅在圖得微
    薄利益，然其出售帳戶供他人用於取得贓款及逃避犯罪之追
    緝，嚴重影響社會治安及有礙金融秩序，並增加追緝犯罪之
    困難，且犯後否認犯行，態度不佳，原不宜輕縱，惟姑念被
    告年輕識淺，一時失慮始誤觸法網，兼衡被告所得財物不多
    等一切情狀，量處如主文所示之刑，並諭知易科罰金之折算
    標準。
三、聲請簡易判決處刑書及移送併辦意旨（臺灣臺北地方法院檢
    察署94年度偵字第1670號）另以：被告於93年5月12日，在
    臺北市○○區○○路4段58巷2號2樓住處樓下，將友人高志
    文所提供而欲售予林廷駿、簡宏瑜之洪佳銘所開立陽信商業
    銀行景美分行帳號0000000000號帳戶存簿及金融卡，交付予
    林廷駿（高志文、林廷駿、簡宏瑜、洪佳銘均另案偵辦起訴
    ），供簡宏瑜提示其於擄車勒贖過程中所竊得之支票（付款
    人中華商業銀行松江分行，票號AR0000000號，面額50,000
    元）乙紙，認被告上開所為，亦涉犯幫助恐嚇取財罪嫌等語
    。惟查：
  (一)訊據被告固不否認曾於93年5月12日，收受高志文所交付之
    洪佳銘所有陽信商業銀行景美分行帳號0000000000號帳戶之
    存摺、金融卡後，復交給林廷駿、簡宏瑜，其知該帳戶是要
    用來提示1張面額50,000元的支票等情，惟堅決否認有何幫
    助恐嚇取財犯行。
  (二)經查：
    1.上開陽信商業銀行景美分行帳號0000000000號帳戶，係洪
      佳銘於93年4月23日所開立，洪佳銘於取得該帳戶之存簿
      、金融卡後，交給高志文保管，再由高志文持至臺北市○
      ○區○路4段58巷2號2樓被告住處，由被告將該帳戶存簿
      、金融卡交給林廷駿，林廷駿再以5,000元代價轉賣簡宏
      瑜使用等情，為被告所自承（見93年度偵字第12584號偵
      查卷第5頁、內政部國道公路警察局刑事警察隊刑案偵查
      人63頁），並據證人洪佳銘、林廷駿、高志文、簡宏瑜分
      別於警詢、偵查及本院審理時證述明確（見內政部警察國
      道公路警察局刑事警察隊刑案偵查卷宗第56頁反面、第77
      頁反面、第20頁反面第23頁、93年度偵字第12584號偵查
      卷第52頁、93年度偵字第3886號偵查卷第84頁、93年度偵
      字第15053號偵查卷第6至7頁、第53頁及本院95年度易字
      第324號95年4月12日準備程序筆錄），並有上開帳戶開戶
      資料附卷可稽（見內政部警察署國道公路警察局刑事警察
      隊刑案偵查卷第150、151頁）。
    2.又簡宏瑜或單獨或與江銘挺共組擄車勒贖集團，連續於附
      表壹、所示之時間、地點持客觀上可供兇器使用之螺絲
      起子等工具，竊取劉慶文、張勝士、陳彥宇、林建邦、徐
      炳清、郭正文、趙斯成、施柏宏、黃建勇、黃炎龍、黃裕
      聰、楊勝旭、葉宏、吳武忠、蔡翠蓉、田凱凱丞、陳義發
      等人所使用如附表壹、所示之自用小客車及車內財物得
      手後，再於附表貳、肆所示之時間，以附表貳、肆所示方
      法恐嚇被害人劉慶文等人，除被害人徐炳清、葉炳宏未付
      款外，其餘被害人劉慶文等人，因心生畏懼，而分別將附
      表貳、肆所示金額匯款至各該編號所示帳戶內等情，業據
      簡宏瑜、江銘挺供述明確，並據被害人劉慶文於警詢、張
      勝士、陳彥宇、林建邦、徐炳清、郭正文、趙斯成、施柏
      宏、黃建勇、黃炎龍、黃裕聰、楊勝旭、葉炳宏、吳武忠
      、蔡翠蓉、田凱丞、陳義發於警詢、偵查時指訴指述汽車
      及車內物品遭竊，並曾接到恐嚇電話要求匯款始能取回車
      輛，其依歹徒指示匯款至指定帳戶後始尋回失竊車輛等情
      明確（見93年度他字第27號偵查卷宗第5至7頁、第14至16
      頁、第21至24頁、93年度偵字第3886號偵查卷第114頁、
      內政部國道公路警察局刑事警察隊刑案偵查卷宗第304至3
      05頁、第311至312頁反面、第267至269頁、第349至350頁
      反面、第331至332頁、第327至329頁反面、第343至344頁
      、第352至353頁、第337至338頁反面、第363至364頁反面
      、第289至290頁反面、第297至298頁、第279至281頁、第
      320至321頁、第283至284頁），復經蘇恩平供述其提供李
      庚展之興隆路郵局帳號、富邦銀行新店分行帳戶存摺及金
      融卡予簡宏瑜使用等情在卷，此外，並有被害人劉慶文出
      具之贓物認領保管單、車輛竊盜、車牌失竊資料個別查詢
      報表-查詢車輛認可資料、車籍作業系統-查詢認可資料、
      車輛車牌尋獲證明單、富邦銀行存摺類存款存入憑條車輛
      協尋電腦輸入單、車輛協尋尋獲通報單、車輛車牌尋獲電
      腦輸入單、車號IV-3838號自用小客車行車執照影本、郵
      政跨行匯款申請書影本、第一商業銀行存款存根影本及江
      銘挺開立之第一商業銀行內湖分行帳號00000000000號帳
      戶開戶基本資料及帳項查詢清單、富邦銀行存摺類存款存
      入憑條影本、被害人陳彥宇之合作金庫存摺影本、被害人
      黃建勇之土地銀存摺影本、行照影本、臺北市政府警察局
      受理非刑事案件報案二聯單影本、臺北市政府警察局內湖
      分局受理刑事案件報案三聯單影本、李庚展開立之富邦銀
      行新店分行00 000000000000號帳戶之基本開戶資料及交
      易明細表、林明賢開立之陽信商業銀行木柵分行00000000
      000號帳戶之開戶資料及交易明細表、張恕中開立之上海
      商業儲蓄銀行東台北分行00000000000000號帳戶之開戶資
      料及往來對帳單、劉捷開立之台東區中小企業銀行板橋分
      行帳號0000000000000000號帳戶之申請人資料及資金往來
      資料、李庚展開立之中華郵政股份有限公司文山興隆路郵
      局00000000000000號帳戶之客戶基本資料及交易明細表，
      及被害人劉慶文、徐炳清、陳義發、葉炳宏、邱國銘、吳
      武忠、黃裕聰出具之贓物認領保管單等物可為佐證。
    3.而上開被害人徐炳清於發現車輛失竊後，向臺北市政府警
      察局中山分局圓山派出所報案，嗣於93年5月11日於新生
      北路、長安東路停車場尋獲BV-3188號自用小客車，惟其
      所有放置於車內之付款人為中華商業銀行松江分行，發票
      人為周瑞炎，票號AR0000000號，面額50,000元之支票已
      失竊，嗣於同年月13日由簡宏瑜持該紙支票至陽信銀行木
      柵分行存入上開洪佳銘陽信商業銀行景美分行帳戶內提示
      等情，亦據徐炳清（見內政部警察署國道公路警察局刑警
      察隊刑案偵查卷宗第268、269頁）、簡宏瑜證述在卷，並
      有上述車輛竊盜、車牌失竊資料個別查詢報表-查詢車輛
      認可資料、贓物認領保管單、上開支票影本、退票理由單
      及簡宏瑜提示支票之監視錄影翻拍照片（同上卷第270至
      272頁、148、149、153頁）在卷可憑。
    4.觀諸附表貳、肆所示被害人前開所述，被害人等所匯款項
      均非匯入上開洪佳銘之陽信商業銀行景美分行帳戶，且依
      洪佳銘之陽信商業銀景美分行客戶對帳單列印資料所示（
      見內政部警察署國道公路警察局刑事警察隊刑案偵查卷第
      151頁），該帳戶除於93年4月23日開戶時存入1,000元，
      於翌日提領906元，於同年5月13日存入票號AR0000000號
      ，面額50,000元支票乙紙外，別無其他交易紀錄，顯見簡
      宏瑜於取得該帳戶後，並未將該帳戶用於恐嚇取財之犯罪
      ，況簡宏瑜將其竊得之支票存入上開洪佳銘帳戶提示，係
      竊盜後處分贓物之行為，並未另外構成犯罪，則介紹林廷
      駿、簡宏瑜購買洪佳銘帳戶之被告，自難論以恐嚇取財之
      幫助犯。
  (三)綜上所述，簡宏瑜既未將上開洪佳銘帳戶用於恐嚇取財之犯
    罪，則介紹簡宏瑜購買該帳戶存簿、金融卡之被告，自難以
    恐嚇取財罪之幫助犯相繩。此外，又無其他積極證據足認被
    告涉有幫助恐嚇取財犯行，原應為無罪之諭知，惟聲請意旨
    （臺灣臺北地方法院檢察署94年度偵字第1670號移送併辦部
    分與上開聲請意旨為同一事實）認此部分事實與前開論罪科
    刑部分有裁判上一罪關係，爰不另為無罪之諭知，附此敘明
    。
四、據上論斷，依刑事訴訟法第449條第1項前段、第3項，刑法
    第346條第1項、第30條、第41條第1項前段，罰金罰鍰提高
    標準條例第1條前段、第2項，判決如主文。
五、如不服本判決，應於送達後10日內，向本院提出上訴狀。
中    華    民    國    95    年    6     月    15    日
                  刑事第十三庭  法  官  陳慧萍
上正本證明與原本無異。
如不服本判決，應於判決送達後10日內向本院提出上訴狀（應抄
附繕本）。告訴人或被害人如對於本判決不服者，應具備理由請
求檢察官上訴，其上訴期間之計算係以檢察官收受判決正本之日
期為準。
                                書記官  何適熹
中    華    民    國    95    年    6     月    20    日
附錄本案論罪科刑法條：
中華民國刑法第346條
意圖為自己或第三人不法之所有，以恐嚇使人將本人或第三人之
物交付者，處6月以上5年以下有期徒刑，得併科1千元以下罰金
。
以前項方法得財產上不法之利益，或使第三人得之者，亦同。
前二項之未遂犯罰之。
附表壹：事實一(二)被告簡宏瑜加重竊盜明細
┌──┬────┬─────┬───────┬───┬─────┐
│編號│ 時  間 │ 地    點 │   被竊財物   │被害人│ 行竊工具 │
├──┼────┼─────┼───────┼───┼─────┤
│ 一 │92年10月│臺北市中山│車號IV-3838號 │劉慶文│ 螺絲起子 │
│    │20日下午│區○○○路│自小客車及放置│      │          │
│    │9時許   │與興安街口│於車內之手提皮│      │          │
│    │        │之停車格  │包2個、電動刮 │      │          │
│    │        │          │鬍刀、眼鏡、個│      │          │
│    │        │          │人名片及車號IV│      │          │
│    │        │          │-3838號車牌2面│      │          │
│    │        │          │（車牌迄未尋獲│      │          │
│    │        │          │）            │      │          │
├──┼────┼─────┼───────┼───┼─────┤
│ 二 │92年11月│臺北市內湖│車號4288-GE號 │張勝士│ 同上     │
│    │17日下午│區○○路與│自小客車及放置│（車主│          │
│    │10時許  │港墘路口  │於車內之回數票│為胡明│          │
│    │        │          │200張及現金1萬│志）  │          │
│    │        │          │元            │      │          │
└──┴────┴─────┴───────┴───┴─────┘
附表貳：事實一(二)被告簡宏瑜撥打電話恐嚇取財明細
┌──┬────┬──────┬───────┬───┬───────────┐
│    │        │  遭竊車輛  │              │      │                      │
│編號│ 時  間 │  及勒索金  │   勒索方式   │被害人│匯款時間、金額及帳戶  │
│    │        │  額        │              │      │                      │
├──┼────┼──────┼───────┼───┼───────────┤
│ 一 │92年10月│車號IV-3833 │以0000000000號│劉慶文│劉慶文先於92年10月21日│
│    │21日上午│號自小客車；│行動電話向劉慶│      │，將現金1萬元匯入指定 │
│    │10時許、│勒索1萬元， │文恫稱：如未依│      │之第一商業銀行內湖分行│
│    │10月22日│被害人依指示│指示匯款，將無│      │，戶名江銘挺，帳號1505│
│    │上午3時 │匯款後，復接│法尋回車子等語│      │0000000號帳戶內。復於 │
│    │15分許  │獲簡宏瑜以電│。            │      │同年月22日上午10時許，│
│    │        │話通知，需再│              │      │另將現金1萬元匯入上述 │
│    │        │匯款1萬元。 │              │      │指定之帳戶內。        │
├──┼────┼──────┼───────┼───┼───────────┤
│ 二 │92年11月│車號4288-GE │以0000000000號│張勝士│張勝士於92年11月20日，│
│    │18日上午│號自小客車；│行動電話向張勝│（車主│持其友人張淑芬之第一商│
│    │7時許   │勒索15萬元，│士恫稱：若未匯│為胡明│業銀行哨船頭分行金融卡│
│    │        │經議價減為3 │款至指定戶頭，│志）  │，以轉帳方式將3萬元匯 │
│    │        │萬元。      │即將車子送至解│      │入指定之第一商業銀行內│
│    │        │            │體工廠解體等語│      │湖分行，戶名江銘挺，帳│
│    │        │            │。            │      │號00000000000號帳戶內 │
│    │        │            │              │      │。                    │
└──┴────┴──────┴───────┴───┴───────────┘
附表：事實一(三)被告簡宏瑜與共犯江銘挺共同加重竊盜明細
┌──┬────┬─────┬───────┬───┬─────┐
│編號│ 時  間 │ 地    點 │   被竊財物   │被害人│ 行竊工具 │
├──┼────┼─────┼───────┼───┼─────┤
│ 一 │93年3月 │臺北市建國│車號8D-4312號 │陳彥宇│螺絲起子、│
│    │18日12時│北路2段26 │自小客車及放置│      │萬能鑰匙  │
│    │前某時  │號前停車格│於車內之衛星導│      │          │
│    │        │          │航器1組、汽車 │      │          │
│    │        │          │音響1組、保養 │      │          │
│    │        │          │品1組15罐、公 │      │          │
│    │        │          │事包1個、謝翠 │      │          │
│    │        │          │嫻之大眾銀行現│      │          │
│    │        │          │金卡1張       │      │          │
├──┼────┼─────┼───────┼───┼─────┤
│ 二 │93年3月 │臺北市建國│車號GK-1118號 │林建邦│同上      │
│    │30日凌晨│北路與德惠│自小客車及放  │（車主│          │
│    │2時許   │街口      │置於車內之汽車│為張淑│          │
│    │        │          │音響1臺、車裝 │芬）  │          │
│    │        │          │電視1組       │      │          │
├──┼────┼─────┼───────┼───┼─────┤
│ 三 │93年5月 │臺北市新生│車號BV-3188號 │徐炳清│同上      │
│    │6日凌晨 │北路與德惠│自小客車及放置│（車主│          │
│    │某時    │街橋下停車│於車內之行動電│為彭智│          │
│    │        │場        │話2支、現金新 │商）  │          │
│    │        │          │台幣20萬元、LV│      │          │
│    │        │          │皮夾3個、BOSS │      │          │
│    │        │          │手提袋1只、GUC│      │          │
│    │        │          │CI太陽眼鏡3副 │      │          │
│    │        │          │、中華銀行松江│      │          │
│    │        │          │分行支票1張、 │      │          │
│    │        │          │徐炳清及徐苡寰│      │          │
│    │        │          │健保卡各1 張、│      │          │
│    │        │          │護照1本、鄭珮 │      │          │
│    │        │          │騏之臺中銀行松│      │          │
│    │        │          │山分行存摺1本 │      │          │
│    │        │          │及支票6張     │      │          │
├──┼────┼─────┼───────┼───┼─────┤
│ 四 │93年5月 │臺北市健康│車號AV-6789號 │郭正文│同上      │
│    │18日凌晨│路與延壽街│自小客車及放  │（車主│          │
│    │3時許   │365巷口停 │置於車內之汽車│為禹峰│          │
│    │        │車格      │音響1台、高爾 │工程有│          │
│    │        │          │夫球具1組     │限公司│          │
│    │        │          │              │）    │          │
├──┼────┼─────┼───────┼───┼─────┤
│ 五 │93年5月 │臺北縣中和│車號2C-8848號 │趙斯成│同上      │
│    │18日凌晨│市○○路15│自小客車及放置│（車主│          │
│    │某時    │1號對面停 │於車內之數位相│為王旭│          │
│    │        │車格      │機1台、高爾夫 │雲）  │          │
│    │        │          │球具2組、現金 │      │          │
│    │        │          │新台幣32,000元│      │          │
├──┼────┼─────┼───────┼───┼─────┤
│ 六 │93年6月 │臺北市大安│車號AE-7169號 │施柏宏│同上      │
│    │9日凌晨 │區○○路4 │自小客車及放  │      │          │
│    │4時許   │段407號前 │置於車內之汽車│      │          │
│    │        │          │音響1台、行車 │      │          │
│    │        │          │電腦1台、西裝 │      │          │
│    │        │          │、運動服      │      │          │
├──┼────┼─────┼───────┼───┼─────┤
│ 七 │93年6月 │臺北市內湖│車號BS-1051號 │黃建勇│同上      │
│    │23日凌晨│區○○路3 │自小客車      │      │          │
│    │4時許   │段方濟高中│              │      │          │
│    │        │旁        │              │      │          │
├──┼────┼─────┼───────┼───┼─────┤
│ 八 │93年6月 │臺北市長安│車號KB-6389號 │黃炎龍│同上      │
│    │30日凌晨│東路1段36 │自小客車及放置│      │          │
│    │2時許   │號前      │於車內之高爾夫│      │          │
│    │        │          │球具1組       │      │          │
│    │        │          │              │      │          │
├──┼────┼─────┼───────┼───┼─────┤
│ 九 │93年7月 │臺北市新生│車號9W-5608號 │黃裕聰│同上      │
│    │24日凌晨│南路與南京│自小客車及放置│（車主│          │
│    │某時    │東路橋下停│於車內之測速器│為吳小│          │
│    │        │車場      │1台、富邦銀行 │慧）  │          │
│    │        │          │紀念銀幣1枚、 │      │          │
│    │        │          │渡假卷2張、國 │      │          │
│    │        │          │際牌DV攝影機1 │      │          │
│    │        │          │台、錄影帶2捲 │      │          │
├──┼────┼─────┼───────┼───┼─────┤
│ 十 │93年7月 │臺北市新生│車號AN-7430號 │楊勝旭│同上      │
│    │28日凌晨│北路2段與 │自小客車及放置│（車主│          │
│    │1時許   │錦州街口  │於車內之測速器│為楊勝│          │
│    │        │          │1台           │喜）  │          │
├──┼────┼─────┼───────┼───┼─────┤
│十一│93年7月 │臺北市新生│車號5B-8502號 │葉炳宏│同上      │
│    │29日22時│南路與農安│自小客車及放置│（車主│          │
│    │許      │街橋下停車│於車內之公司資│為王星│          │
│    │        │場        │料2份、林淑娟 │雲）  │          │
│    │        │          │本票共44張、吳│      │          │
│    │        │          │萬益彰化銀行本│      │          │
│    │        │          │票存根1本、邱 │      │          │
│    │        │          │國銘銀行存摺2 │      │          │
│    │        │          │本、印鑑3枚   │      │          │
├──┼────┼─────┼───────┼───┼─────┤
│十二│93年7月 │臺北市建國│車號CC-9032號 │吳武忠│同上      │
│    │30日凌晨│北路3段高 │自小客車及放置│（車主│          │
│    │4時許   │架停車場  │於車內之行動電│為連發│          │
│    │        │          │話1支、充電器 │小客車│          │
│    │        │          │1具、公司租賃 │租賃有│          │
│    │        │          │簽認單1本、記 │限公司│          │
│    │        │          │事簿2本       │）    │          │
├──┼────┼─────┼───────┼───┼─────┤
│十三│93年7月 │臺北市復興│車號AK-1197號 │蔡翠蓉│同上      │
│    │30日上午│北路331號 │自小客車及放置│（車主│          │
│    │7時許   │前        │於車內之行動  │為徐南│          │
│    │        │          │電話1支、對講 │城律師│          │
│    │        │          │機1具、回數票 │事務所│          │
│    │        │          │20張及零錢數枚│）    │          │
├──┼────┼─────┼───────┼───┼─────┤
│十四│93年7月 │臺北市光復│車號2010-DG號 │田凱丞│同上      │
│    │31日凌晨│南路622號 │自小客車及放置│      │          │
│    │3時30分 │前        │於車內之汽車音│      │          │
│    │許      │          │響1台、行車執 │      │          │
│    │        │          │照、油票、客戶│      │          │
│    │        │          │資料          │      │          │
├──┼────┼─────┼───────┼───┼─────┤
│十五│93年8月 │臺北市新生│車號HM-1333號 │陳義發│同上      │
│    │11日凌晨│北路與長春│自小客車及放置│（車主│          │
│    │3時許   │路高架停車│於車內之汽車強│為元美│          │
│    │        │場        │制卡2張、玻璃 │玻璃有│          │
│    │        │          │公會手冊1本、 │限公司│          │
│    │        │          │高爾夫球具2組 │）    │          │
└──┴────┴─────┴───────┴───┴─────┘
附表肆：事實一(三)被告簡宏瑜與共犯江銘挺撥打電話恐嚇取財明
細：
┌──┬────┬──────┬───────┬───┬──────────┐
│    │        │  遭竊車輛  │              │      │                    │
│編號│ 時  間 │  及勒索金  │   勒索方法   │被害人│匯款時間、金額及帳戶│
│    │        │  額        │              │      │                    │
├──┼────┼──────┼───────┼───┼──────────┤
│ 一 │93年3月 │車號8D-4312 │以電話向陳彥宇│陳彥宇│93年3月23日以金融卡 │
│    │18日中午│號自小客車；│恫稱：其車已遭│      │轉帳方式，將15,000元│
│    │12 時許 │勒索新台幣（│竊取，若未匯款│      │匯入指定之陽信商業銀│
│    │        │下同）15萬元│，即將其汽車處│      │行木柵分行，戶名林明│
│    │        │後，經議價減│理掉等語。    │      │賢，帳號：0000000000│
│    │        │為15,000元。│              │      │716號帳戶內。       │
├──┼────┼──────┼───────┼───┼──────────┤
│ 二 │93年3月 │車號GK-1118 │以電話向林建邦│林建邦│林建邦於93年3月30日 │
│    │30日上午│號自小客車；│恫稱：若未匯款│（車主│上午10時許以金融卡卡│
│    │7時許   │勒索8萬元， │至指定戶頭，即│為張淑│轉帳方式，將1萬元匯 │
│    │        │經議價減為1 │將車子送至汽車│芬）  │入指定之陽信商業銀行│
│    │        │萬元。嗣經被│解體工廠解體等│      │木柵分行，戶名林明賢│
│    │        │害人依指示匯│語。          │      │，帳號0000000000716 │
│    │        │款後，簡宏瑜│              │      │號帳戶內。其友人於同│
│    │        │再以電話通知│              │      │日另行匯款4萬元至不 │
│    │        │，所匯金額過│              │      │詳帳號內。          │
│    │        │低，要求再匯│              │      │                    │
│    │        │款4萬元。   │              │      │                    │
├──┼────┼──────┼───────┼───┼──────────┤
│ 三 │93年5月 │車號BV-3188 │以徐炳清留置於│徐炳清│徐炳清未依指示匯款。│
│    │6日上午 │號自小客車；│車內之00000000│（車主│                    │
│    │9時許   │勒索3萬元。 │88號行動電話向│為彭智│                    │
│    │        │            │徐炳清恫稱：若│商）  │                    │
│    │        │            │未匯款，則將其│      │                    │
│    │        │            │汽車放火燒毀等│      │                    │
│    │        │            │語。          │      │                    │
├──┼────┼──────┼───────┼───┼──────────┤
│ 四 │93年5月 │車號AV-6789 │以電話向郭正文│郭正文│郭正文於93年5月18日 │
│    │18日上午│號自小客車；│恫稱：若未依指│（車主│上午10時許，以金融卡│
│    │7時許   │勒索8萬元， │定交付贖款，要│為禹峰│轉帳方式，將6萬元匯 │
│    │        │經議價減為6 │將汽車開去汽車│工程有│入指定之台東區中小企│
│    │        │萬元。      │解體工廠解體等│限公司│業銀行板橋分行，戶名│
│    │        │            │語。          │）    │劉捷，帳號0000000000│
│    │        │            │              │      │004761號帳戶內。    │
├──┼────┼──────┼───────┼───┼──────────┤
│ 五 │93年5月 │車號2C-8848 │以電話向趙斯成│趙斯成│趙斯成於93年5月18日 │
│    │18日上午│號自小客車；│恫嚇：如未依指│（車主│上午10時30分許，持其│
│    │9時許   │勒索20萬元，│示匯款，要將其│為王旭│友人鍾秀彰之臺灣銀行│
│    │        │經議價減為2 │汽車開至解體工│雲）  │金融卡，以轉帳方式將│
│    │        │萬元。      │廠解體等語。  │      │2萬元匯入指定之台東 │
│    │        │            │              │      │區中小企業銀行板橋分│
│    │        │            │              │      │行，戶名劉捷，帳號05│
│    │        │            │              │      │00000000000000號帳戶│
│    │        │            │              │      │內。                │
├──┼────┼──────┼───────┼───┼──────────┤
│ 六 │93年6月 │車號AE-7169 │以電話向施柏宏│施柏宏│施柏宏於93年6月9日上│
│    │9日凌晨 │號自小客車；│恫稱：如未依指│      │午9時許，以金融卡轉 │
│    │4時許   │勒索5萬元， │示匯款，要將其│      │帳方式，將2萬元匯入 │
│    │        │經議價減為2 │汽車送至解體工│      │指定之上海商業儲蓄銀│
│    │        │萬元。      │廠解體等語。  │      │行東台北分行，戶名張│
│    │        │            │              │      │恕中，帳號0000000000│
│    │        │            │              │      │7292號帳戶內。      │
├──┼────┼──────┼───────┼───┼──────────┤
│ 七 │93年6月 │車號BS-1051 │以電話向黃建勇│黃建勇│黃建勇於93年6月23日 │
│    │23日上午│號自小客車；│恫稱：若未匯款│      │上午7時39分許，以金 │
│    │6時30分 │勒索3萬元， │，即將車子處理│      │融卡轉帳方式，將2萬 │
│    │許      │經議價減為2 │掉等語。      │      │元匯入指定之上海商業│
│    │        │萬元。      │              │      │儲蓄銀行東台北分行，│
│    │        │            │              │      │戶名張恕中，帳號0920│
│    │        │            │              │      │0000000000號帳戶內。│
├──┼────┼──────┼───────┼───┼──────────┤
│ 八 │93年6月 │車號KB-6389 │以電話向黃炎龍│黃炎龍│黃炎龍於93年6月30日 │
│    │30日凌晨│號小客車；勒│恫稱：若未匯款│      │中午12時許，持其妻吳│
│    │2時許   │索15萬元，經│，即將車子送至│      │文蕙之華僑銀行內湖分│
│    │        │議價減為8萬 │解體工廠解體等│      │行金融卡，以轉帳方式│
│    │        │元。        │語。          │      │，將8萬元匯入指定中 │
│    │        │            │              │      │華郵政股份有限公司文│
│    │        │            │              │      │山興隆路郵局，戶名李│
│    │        │            │              │      │庚展，帳號0000000000│
│    │        │            │              │      │8977號帳戶內。      │
├──┼────┼──────┼───────┼───┼──────────┤
│ 九 │93年7月 │車號9W-5608 │以電話向黃裕聰│黃裕聰│黃裕聰於93年7月24日 │
│    │24日上午│號自小客車；│恫稱：若不匯款│（車主│下午13時許，以金融卡│
│    │10時許  │勒索12萬元，│，即將車子送至│為吳小│轉帳方式，將5萬元匯 │
│    │        │經議價減為5 │解體工廠解體等│慧）  │入指定之富邦銀行新店│
│    │        │萬元。      │語。          │      │分行，戶名李庚展，帳│
│    │        │            │              │      │號00000000000000號帳│
│    │        │            │              │      │戶內。              │
├──┼────┼──────┼───────┼───┼──────────┤
│ 十 │93年7月 │車號AN-7430 │以電話向楊勝旭│楊勝旭│楊勝旭於93年7月28日 │
│    │28日上午│號自小客車；│恫稱：如不依指│（車主│中午12時許，以金融卡│
│    │8時40分 │勒索10萬元，│示匯款，即將其│為楊勝│轉帳方式，將3萬元匯 │
│    │許      │經議價減為3 │車送至解體工廠│喜）  │入指定之中華郵政有限│
│    │        │萬元。      │解體等語。    │      │公司文山興隆路郵局，│
│    │        │            │              │      │戶名李庚展，帳號0017│
│    │        │            │              │      │000000000號帳戶內。 │
├──┼────┼──────┼───────┼───┼──────────┤
│十一│93年7月 │車號5B-8502 │以電話向葉炳宏│葉炳宏│葉炳宏未依指示匯款。│
│    │30日上午│號自小客車；│恫稱：如未匯款│（車主│                    │
│    │11時許  │勒索12萬元，│，即將車子送至│為王星│                    │
│    │        │經議價減為3 │解體工廠銷售至│雲）  │                    │
│    │        │萬元。      │大陸等語。    │      │                    │
├──┼────┼──────┼───────┼───┼──────────┤
│十二│93年7月 │車號CC-9032 │以電話向吳武忠│吳武忠│吳武忠於93年7月30日 │
│    │30日凌晨│號自小客車；│恫稱：如未依指│（車主│上午6時24分許，持其 │
│    │5時許   │勒索12萬元，│示匯款，即將車│為連發│妻黃桂春之安泰商業銀│
│    │        │經議價減為2 │子拆掉處理等語│小客車│行金融卡，以轉帳方式│
│    │        │萬元。      │。            │租賃有│，將2萬元匯入指定之 │
│    │        │            │              │限公司│富邦銀行新店分行，戶│
│    │        │            │              │）    │名李庚展，帳號026220│
│    │        │            │              │      │0000000號帳戶內。   │
│    │        │            │              │      │                    │
├──┼────┼──────┼───────┼───┼──────────┤
│十三│93年7月 │車號AK-1197 │以蔡翠蓉放置於│蔡翠蓉│蔡翠蓉於93年7月30日 │
│    │30日上午│號自小客車；│車內之00000000│（車主│，以金融卡轉帳方式，│
│    │7時許   │勒索金額經議│87號行動電話向│為徐南│將1萬元匯入指定之富 │
│    │        │價定為1萬元 │蔡翠蓉恫稱：如│城律師│邦銀行新店分行，戶名│
│    │        │。          │未匯款，將無法│事務所│李庚展，帳號00000000│
│    │        │            │尋回車子等語。│）    │04200號帳戶內。     │
├──┼────┼──────┼───────┼───┼──────────┤
│十四│93年7 月│車號2010-DG │以電話向田凱丞│田凱丞│田凱丞於93年7月31日 │
│    │31日上午│號自小客車；│恫稱：如未依指│      │中午12時許，以金融卡│
│    │10時許  │勒索8萬元， │示匯款，即將汽│      │轉帳方式，分別將4萬 │
│    │        │經議價減為4 │車送至解體工廠│      │元及5,000元，匯入指 │
│    │        │萬5,000元   │解體等語。    │      │定之陽信商業銀行木柵│
│    │        │            │              │      │分行，戶名林明賢，帳│
│    │        │            │              │      │號00000000000號帳戶 │
│    │        │            │              │      │內。                │
├──┼────┼──────┼───────┼───┼──────────┤
│十五│93年8月 │車號HM-1333 │以電話向陳義發│陳義發│陳義發於93年8月11日 │
│    │11日上午│號自小客車；│恫稱：如未匯款│（車主│中午12時許，將現金10│
│    │9時許   │勒索15萬元，│，即將其車子拆│為元美│萬元匯入指定之富邦銀│
│    │        │經議價減為10│掉處理等語。  │玻璃有│行新店分行，戶名李庚│
│    │        │萬元。      │              │限公司│展，帳號000000000000│
│    │        │            │              │）    │00號帳戶內。        │
└──┴────┴──────┴───────┴───┴──────────┘


司法院資訊處製作；財團法人民間司法改革基金會備份。
